臺灣雲林地方法院刑事判決　　　　　　　100年度訴字第564號
公　訴　人　臺灣雲林地方法院檢察署檢察官
被　　　告　林志成
上列被告因違反毒品危害防制條例案件，經檢察官提起公訴（10
0 年度毒偵字第835 號），被告於準備程序中就被訴事實為有罪
之陳述，本院改依簡式審判程序審理，判決如下：
    主  文
林志成施用第一級毒品，累犯，處有期徒刑拾壹月。
    犯罪事實
一、林志成前於民國89年及90年間，因2 次施用毒品案件，經觀
    察、勒戒後，均認無繼續施用毒品之傾向，分別由臺灣彰化
    地方法院檢察署檢察官及臺灣雲林地方法院檢察署檢察官為
    不起訴處分確定。復於上開觀察、勒戒執行完畢後5 年內，
    再因施用第一級毒品案件，經本院以94年度訴字第189 號判
    處有期徒刑9 月確定。(一)復因5 次竊盜案件，經本院以97年
    度易字第96號分別判處有期徒刑10月、8 月（3 罪）、6 月
    確定。(二)再因施用第一級毒品案件，經本院以97年度訴字第
    203 號判處有期徒刑11月確定。上開(一)、(二)案件，嗣經本院
    以97年度聲字第660 號裁定，定其應執行刑為有期徒刑2 年
    9 月確定。於99年6 月17日縮短刑期假釋付保護管束出監，
    迄99年8 月4 日假釋期滿，其假釋未經撤銷，以執行完畢論
    。詎仍不知悔改，復基於施用第一級毒品海洛因之犯意，於
    100 年4 月17日，在雲林縣斗六市成大醫院斗六分院附近之
    產業道路旁，以將第一級毒品海洛因摻水置於針筒內注射血
    管之方式，施用第一級毒品海洛因1 次。嗣於100 年4 月17
    日18時10分許，為警持臺灣雲林地方法院檢察署檢察官所核
    發之100 年警聲強字第31號強制到場（強制採驗尿液）許可
    書採集其尿液送驗，檢驗結果呈可待因及嗎啡陽性反應，而
    查悉上情。
二、案經雲林縣警察局斗六分局報告臺灣雲林地方法院檢察署檢
    察官偵查起訴。
    理  由
一、本件係經被告林志成於準備程序期日為有罪之陳述，而經本
    院合議庭裁定由受命法官獨任以簡式審判程序加以審理，此
    有本院100 年7 月26日準備程序筆錄一份附卷足憑，則依據
    刑事訴訟法第273 條之2 、同法第159 條第2 項之規定，不
    適用傳聞法則有關限制證據能力之相關規定，合先敘明。
二、被告林志成之上開犯罪事實，除有其於本院審理時之自白外
    ，尚有下列證據可佐：
    (一)雲林縣警察局斗六分局毒品犯罪嫌疑人尿液採驗作業管制
      紀錄清冊1 紙（偵卷第8 頁）。
    (二)詮昕科技股份有限公司濫用藥物尿液檢驗報告（報告編號
      ：00000000號）1 紙（偵卷第9 頁）。
    (三)臺灣雲林地方法院檢察署檢察官100 年警聲強字第31號強
      制到場（強制採驗尿液）許可書1 紙（偵卷第4 頁）。
    (四)臺灣高等法院被告前案紀錄表1 份。證明：被告有犯罪事
      實欄所載施用毒品案件，經觀察、勒戒紀錄，並於觀察、
      勒戒執行完畢後，5 年內再次施用毒品之情形。故此次再
      犯本件施用毒品罪，已非毒品危害防制條例第20條第3 項
      所定「5 年後再犯」之情形，仍應依同條例第10條第1 項
      之規定處罰（最高法院95年度第7 次刑事庭會議決定文參
      照）。
    綜上，本件事證明確，被告犯行堪以認定，應依法論科。
三、論罪科刑：
    (一)查海洛因係毒品危害防制條例第2 條第2 項第1 款規定之
      第一級毒品，核被告林志成所為，係犯毒品危害防制條例
      第10條第1 項之施用第一級毒品罪。其因施用第一級毒品
      海洛因而非法持有第一級毒品之低度行為，應為施用之高
      度行為所吸收，不另論罪。
    (二)再被告有如犯罪事實欄所載徒刑執行完畢之前科紀錄，有
      卷附臺灣高等法院被告前案紀錄表可按，其於受徒刑之執
      行完畢後，5 年以內故意再犯本件有期徒刑以上之罪，為
      累犯，應依刑法第47條第1 項規定加重其刑。
    (三)爰審酌被告前有詐欺及多次違反毒品危害防制條例、竊盜
      等前科，有臺灣高等法院被告前案紀錄表在卷可考，可見
      素行不佳，竟仍一再施用海洛因，顯見先前所受保安處分
      及刑之執行均未收矯治、警惕之效，亦未見悔過自新之意
      ，被告既無確實戒毒之決心，已難自拔，自應施以相當之
      刑罰，以期收教化之功能，並協助其戒去毒癮，兼衡被告
      犯後於本院審理時坦承犯行，堪見已有悔意，自陳為紓解
      壓力而施用毒品之犯罪動機，學歷為國中畢業之智識程度
      ，家中有父親，已離婚，有小孩，工作為做消防箱，日薪
      約新臺幣800 元至900 元之家庭狀況（本院卷第28頁正面
      ），暨檢察官具體求處有期徒刑11月（本院卷第28頁反面
      ）等一切情狀，量處如主文所示之刑
據上論斷，應依刑事訴訟法第299 條第1 項前段、第273 條之1
第1 項，毒品危害防制條例第10條第1 項，刑法第11條前段、第
47條第1 項，判決如主文。
本案經檢察官魏偕到庭執行職務。
中    華    民    國   100    年    7     月    29    日
                  刑事第六庭    法  官  陳美利
以上正本證明與原本無異。
如不服本判決應於收受判決後10日內向本院提出上訴書狀，並應
敘述具體理由；其未敘述上訴理由者，應於上訴期間屆滿後20日
內向本院補提理由書（均須按他造當事人之人數附繕本）。「切
勿逕送上級法院」。
                                書記官  王秀如
中    華    民    國   100    年    7     月    29    日
附錄本案論罪科刑法條：
毒品危害防制條例第10條
施用第一級毒品者，處 6 月以上 5 年以下有期徒刑。
施用第二級毒品者，處 3 年以下有期徒刑。